臺灣新竹地方法院民事簡易判決　　　　　　　　　　九十三年度竹簡字第五二二號
　　原　　　告　華泰商業銀行股份有限公司
　　法定代理人　丙○○
　　訴訟代理人　戊○○
　　被　　　告　國喬光電科技股份有限公司
　　法定代理人　喻賢瑋
　　訴訟代理人　乙○○
　　被　　　告　康和租賃股份有限公司
　　法定代理人　丁○○
　　訴訟代理人　甲○○
　　　　　　　　陳國雄律師
　　複 代 理人　高士媚
右當事人間請求給付票款事件，本院於民國九十三年九月十五日言詞辯論終結，判決
如左：
    主      文
被告應連帶給付原告新臺幣壹佰拾玖萬捌仟佰元，及各自如附表一所示本票提示
日起至清償日止，按週年利率百分之六計算之利息。
被告國喬光電股份有限公司應於如附表二到期日欄所示之日，各給付原告如附表二面
額欄所示金額，及各自如附表二到期日欄所示之日起至清償日止，按週年利率百分之
六計算之利息。
原告其餘之訴駁回。
訴訟費用由被告連帶負擔十分之三，被告國喬光電股份有限公司負擔十分之六，餘由
原告負擔。
本判決第一項、第二項得假執行。
    事實及理由
一程序方面：本件被告國喬光電科技股份有限公司（下稱國喬光電公司）經合法通知
  ，未於最後言詞辯論期日到場，核無民事訴訟法第三百八十六條各款所列情形，爰
  依原告聲請，由其一造辯論而為判決。
二原告主張：其執有被告國喬光電公司所簽發，經由被告康和租賃股份有限公司（下
  稱康和公司）背書如附表一、二所載內容之本票八紙，總金額合計新臺幣（下同）
  三百七十二萬八千八百元，其中附表一所示本票，雖遵期提示，竟因以存款不足及
  拒絕往來理由退票。另附表二所示陸續到期之五紙本票，因被告前已遭票據交換所
  公告拒往，故原告不再透過票據交換所提示，而執以向被告提示，並商議解決方案
  ，然迄今尚未取得協議，亦均未獲償，爰依票據之法律關係請求被告給付票款等語
  。並聲明：(1)如主文第一項所示；(2)被告應於如附表二所示到期日連帶給付原告如
  附表二所示金額，及分別自到期日起至清償日止，按週年利率百分之六計算之利息
  。
三被告方面：
(一)被告國喬光電公司：其未於最後言詞辯論期日到場，僅於第一次言詞辯論期日陳述
  須回公司查證附表所示之票據等語。
(二)被告康和公司則以：對系爭本票之真正均不爭執，到期如附表一所示本票，被告康
  和公司願意給付且認諾如主文第一項所示之請求，惟聲明駁回原告請求未到期如附
  表二所示票款之訴。
四兩造不爭執之事實：原告主張其執有被告國喬光電公司所簽發、被告康和公司背書
  之如附表一、二所示本票八紙，其中如附表一所示本票三紙經提示之結果，因存款
  不足及拒絕往來而未獲支付等情，業據原告提出本票八紙、退票理由單三紙為證，
  且為到場被告康和公司所不爭執，自堪認實在。
五得心證之理由：
(一)原告請求被告連帶給付如附表一所示之票款及利息是否有理由？
1.按本票之發票人及背書人應照本票之文義擔保本票之付款，且對於執票人應負連帶
  責任；執票人向本票債務人行使追索權時，得請求自到期日起之利息，如無約定利
  率者，依年利六釐計算。票據法第一百二十一條、第一百二十四條準用第三十九條
  、第二十九條第一項、第九十六條第一項及第九十七條第一項第二款分別定有明文
  。次按當事人於言詞辯論時為訴訟標的之捨棄或認諾者，應本於其捨棄或認諾為該
  當事人敗訴之判決，民事訴訟法第三百八十四條定有明文。又按上訴人既於言詞辯
  論時為訴訟標的之認諾，法院即應不調查被上訴人所主張為訴訟標的之法律關係是
  否果屬存在，而以認諾為該上訴人敗訴之判決基礎。最高法院四十五年臺上字第三
  一號著有判例可資參照。
2.經查，本件被告康和公司既於九十三年九月十五日本院言詞辯論期日時，逕行認諾
  原告如主文第一項所示之請求，揆諸首揭說明，本院即毋庸再行調查論斷原告此部
  分為訴訟標的之法律關係是否存在，自應本於該認諾為被告康和公司敗訴之判決。
  另被告國喬光電公司前經本院合法通知，未於最後言詞辯論期日到場，亦未提出任
  何書狀爭執或為其他陳述，堪信原告主張此部分之事實為真。
3.從而，原告本於票據之法律關係請求被告連帶給付如附表一所示三紙本票之票款合
  計一百三十九萬八千三百元，並各自如附表一所示本票提示日起至清償日止，按年
  息百分之六計算之利息，即為正當，應予准許。
(二)原告請求被告連帶給付如附表二所示之票款及利息是否有理由？
1.原告請求發票人即被告國喬光電公司給付如附表二所示票款及利息部分：
(1)按民事訴訟法第二百四十六條規定：「請求將來給付之訴，以有預為請求之必要者
  為限，得提起之。」。次按本票發票人應照本票文義擔保本票之付款，又執票人不
  於票據法第四十五條所定期限內為見票之提示或作拒絕證書者，對於發票人以外之
  前手喪失追索權，票據法第一百二十一條、第一百二十四條準用第二十九條第一項
  、第一百二十二條第五項分別定有明文。發票人之本票存款既已被列為拒絕往來戶
  ，則其與銀行間之委任關係應已終止，其本票屆期必無從兌現，雖未到期，應認「
  顯有到期不履行之虞」，故執票人提起將來給付之訴，應具備受判決之法律上利益
  。查原告執有被告國喬光電公司簽發之如附表一、二所示本票八紙，其中如附表一
  所示本票三紙經提示之結果，因存款不足及拒絕往來而未獲支付等情，業如前述，
  則被告國喬光電公司應支付之如附表二所示本票顯有到期不履行之虞，原告提起將
  來給付之訴，洵屬有據。
(2)從而，原告依據票據之法律關係請求被告國喬光電公司應於如附表二所示各到期日
  ，各給付如附表二所示票款及各自附表二所示到期日起按年息百分之六計算之利息
  ，為有理由，應予准許。
3.原告請求背書人即被告康和公司給付如附表二所示票款及利息部分：
(1)按依票據法第一百二十四條準用同法第八十五條第一項規定，本票到期不獲付款時
  ，執票人於行使或保全本票上權利之行為後，始能對票據債務人行使追索權，此與
  一般債務於履行期屆至時，由債務人直接履行債務之情形不同，在行使追索權要件
  未成立前，縱使本票於到期日前有不獲付款之虞，執票人亦不得對於前手提起將來
  給付票款之訴。查如附表二之本票部分，至本院言詞辯論終結之日止，均未屆到期
  日，揆諸前揭規定，原告自不得對背書人即被告康和公司行使追索權甚明，是原告
  主張就附表二部分，被告康和公司亦應負連帶給付之責，自屬無據。
(三)綜上，原告本於票據法律關係，訴請被告連帶給付如主文所示第一項及被告國喬光
  電公司給付如主文所示第二項之金額與利息，為有理由，應予准許。至逾上開範圍
  之請求，則屬無據，應予駁回。
(四)末查，本件係本於票據請求適用簡易程序所為之判決，爰就被告敗訴部分依民事訴
  訟法第三百八十九條第一項第三款之規定依職權宣告假執行。
六訴訟費用之依據：民事訴訟法第第七十九條、第八十五條第二項。
中　　　華　　　民　　　國　　九十三　　年　　　九　　　月　　 三十 　　日
                              臺灣新竹地方法院民事第一庭
                                  法  官  謝永昌
右為正本係照原本作成。
如對本判決上訴，須於判決送達後二十日內向本院提出上訴狀。
                                  書記官  蕭宛琴
中　　　華　　　民　　　國　　九十三　　年　　　九　　　月　　 三十 　　日
附表一：
┌──┬─────┬────┬────┬─────┬───┬───┬──────┬────┬───┐
│編號│  票  號  │發票日  │到期日  │面額（元）│發票人│背書人│  付款人    │提示日  │備  註│
├──┼─────┼────┼────┼─────┼───┼───┼──────┼────┼───┤
│一  │BX0000000 │92.05.02│93.04.30│ 466,100  │國喬光│康和公│中國信託商業│93.04.30│      │
│    │          │        │        │          │電公司│司    │銀行新竹分行│        │      │
├──┼─────┼────┼────┼─────┼───┼───┼──────┼────┼───┤
│二  │BX0000000 │92.05.02│93.06.30│ 466,100  │國喬光│康和公│中國信託商業│93.06.30│      │
│    │          │        │        │          │電公司│司    │銀行新竹分行│        │      │
├──┼─────┼────┼────┼─────┼───┼───┼──────┼────┼───┤
│三  │BX0000000 │92.05.02│93.08.30│ 466,100  │國喬光│康和公│中國信託商業│93.08.30│      │
│    │          │        │        │          │電公司│司    │銀行新竹分行│        │      │
├──┴─────┴────┴────┴─────┴───┴───┴──────┴────┴───┤
│右開金額合計：一百三十九萬八千三百元。                                                          │
└────────────────────────────────────────────────┘
附表二：
┌──┬─────┬────┬────┬─────┬───┬───┬──────┬───┐
│編號│  票  號  │發票日  │到期日  │面額（元）│發票人│背書人│  付款人    │備  註│
├──┼─────┼────┼────┼─────┼───┼───┼──────┼───┤
│一  │BX0000000 │92.05.02│93.10.30│ 466,100  │國喬光│康和公│中國信託商業│      │
│    │          │        │        │          │電公司│司    │銀行新竹分行│      │
├──┼─────┼────┼────┼─────┼───┼───┼──────┼───┤
│二  │BX0000000 │92.05.02│93.12.30│ 466,100  │國喬光│康和公│中國信託商業│      │
│    │          │        │        │          │電公司│司    │銀行新竹分行│      │
├──┼─────┼────┼────┼─────┼───┼───┼──────┼───┤
│三  │BX0000000 │92.05.02│94.02.28│ 466,100  │國喬光│康和公│中國信託商業│      │
│    │          │        │        │          │電公司│司    │銀行新竹分行│      │
├──┼─────┼────┼────┼─────┼───┼───┼──────┼───┤
│四  │BX0000000 │92.05.02│94.04.30│ 466,100  │國喬光│康和公│中國信託商業│      │
│    │          │        │        │          │電公司│司    │銀行新竹分行│      │
├──┼─────┼────┼────┼─────┼───┼───┼──────┼───┤
│五  │BX0000000 │92.05.02│94.06.30│ 466,100  │國喬光│康和公│中國信託商業│      │
│    │          │        │        │          │電公司│司    │銀行新竹分行│      │
├──┴─────┴────┴────┴─────┴───┴───┴──────┴───┤
│右開金額合計：二百三十三萬零五百元。                                                  │
└───────────────────────────────────────────┘
